# 请教各位高手一个关于发行费用的问题

提问人：seanyang 时间：2011-07-30 21:09:00
江股份有限公司(本题下称“长江公司”)为上市公司， 2009 年至 2011 年企业合并、长期股权投资有关资料如下： 2010 年 1 月 1 日，长江公司向A公司定向发行1 000万元普通股(每股面值 1 元，每股市价 10 元)作为对价，取得A公司拥有的甲公司80%的股权，并于当日取得控制权。在本次并购前，A公司与长江公司不存在关联方关系。 为进行本次并购，长江公司发生评估费、审计费以及律师费 100 万元，为定向发行股票，长江公司支付了证券商佣金、手续费 200 万元。
这个费用 100 万元计入哪里？ 这个 200 万元计入哪里？

回答人：chenyiwei
100 万元计入当期损益； 200 万元冲减发行溢价。 此类问题我已在本版面上回复过多次，你可以搜索一下。